【裁判字號】    95,交聲,434
【裁判日期】    950830
【裁判案由】    違反道路交通管理處罰條例聲明異議
【裁判全文】
臺灣臺北地方法院交通事件裁定  九十五年度交聲字第四三四號
異  議  人
即受處分人  甲○
上列異議人即受處分人因違反道路交通管理處罰條例案件，對於
交通部公路總局臺中區監理所臺中市監理站中華民國95年 1月18
日、1月23日、2月14日、2月17日、2月27日、3月14 日所為之處
分（裁監稽違字第裁61-1A0000000、61-1A0000000、61-1A00000
00、61-1A0000000、61-1A0000000、61-1A0000000、61-1A00000
00、61-1A0000000、61-1A0000000、61-1A0000000、61-1A00000
00、61-1A0000000、61-1A0000000、61-1A0000000、61-1A00000
00、61-1A0000000、61-1A0000000、61-1A0000000、61-1A00000
00、61-1A0000000、61-1A0000000、61-1A0000000、61-1A00000
00、61-1A0000000、61-1A0000000、61-1A0000000、61-1A00000
00、61-1A0000000、61-1A0000000、61-1A0000000、61-1A00000
00、61-1A0000000、61-1A0000000、61-1A0000000、61-1A00000
00、61-1A0000000、61-1A0000000、61-1A0000000、61-1A00000
00、61-1A0000000、61-1A0000000、61-1A0000000、61-1A00000
00、61-1A0000000、61-1A0000000、61-1A0000000、61-1A00000
00、61-1A0000000、61-1A0000000、61-1A0000000、61-1A00000
00、61-1A0000000、61-1A0000000號），聲明異議，經臺灣臺中
地方法院裁定管轄錯誤後，移送本院，本院裁定如下：
    主  文
異議均駁回。
    理  由
一、按汽車駕駛人停車時，停車時間、位置、方式、車種不依規
    定者，處新臺幣（下同）600元以上1200元以下罰鍰；第1項
    情形，交通勤務警察、依法令執行交通稽查任務人員或交通
    助理人員，應責令汽車駕駛人將車移置適當處所；如汽車駕
    駛人不予移置或不在車內時，得由該交通勤務警察、依法令
    執行交通稽查任務人員或交通助理人員為之，道路交通管理
    處罰條例第56條第1項第9款、第3 項分別定有明文。次按受
    處分人，不服道路交通管理處罰條例第8 條主管機關所為之
    處罰，得於接到裁決書之翌日起20日內，向管轄地方法院聲
    明異議，同條例第87條第1 項亦有明文規定。末按，交通法
    庭認聲明異議不合法律上之程式或其異議權已經喪失者，應
    以裁定駁回之，但其不合法律上之程式可補正者，應先定期
    命為補正，逾期不補正者，即予駁回；又交通法庭認為聲明
    異議無理由者，應以裁定駁回之，道路交通案件處理辦法第
    18 條、第19條規定甚詳。
二、本件異議人即受處分人甲○於民國92年3月10日起至93年4月
    5日止，將其所有車牌號碼DRJ-610號輕型機車停放於臺北市
    世貿中心（臺北市○○路○段5號），經臺北市停車管理處舉
    發53件違反道路交通管理事件，異議人不服，向原處分機關
    即交通部公路總局臺中區監理所臺中市監理站提出申訴，經
    原舉發單位調查結果，仍認異議人有前開違規之行為，原處
    分機關則以異議人停車位置不依規定之違規，依道路交通管
    理處罰條例第56條第1項第9款規定，將前開53件違規行為，
    各裁處異議人罰鍰1200元。
三、聲明異議意旨略以：本人甲○於93年將輕型機車停於臺北世
    貿機車停車場內，因沒有停在機車格內，而被判定違規停車
    ，又因鑰匙遺失，剛好巧遇出國，一直沒有前往移車，而交
    通違規罰單寄到當時出租他人使用之戶籍地住處，承租人未
    告知並轉交罰單，直至收到裁決書後，始發現違規案件為53
    件，罰款金額高達6萬多元，其無力負擔，尤其該53 件違規
    均在同一地點，若當初處置辦法為拖吊，至今也不致無力解
    決，爰聲請法院代為裁決等語。
四、經查：
（一）異議人聲明異議之原處分機關即交通部公路總局臺中區監
      理所臺中市監理站於95年1月18日、1月23日、2 月14日所
      為裁監稽違字第裁61-1A0000000、1A-0000000、1A-00000
      00、1A-0000000號等4件處分，分別於95年1月18 日、1月
      25日及2月15日送達至異議人位於臺北市○○區○○路2段
      182巷5號2樓、臺中市○區○○路1街81-2號之戶籍地住處
      ，有前開4件裁決處分之送達證書附卷可稽（見95 年交聲
      字第285號卷第41至44頁），異議人於95年3月11日始向原
      處分機關提出聲明異議，因適逢週末假日，原處分機關承
      辦人員雖於同年月13日以電話方式跟異議人聯繫、說明，
      然已逾越自異議人收到裁決書翌日起20日內聲明異議之法
      定期間，不合道路交通管理處罰條例第87條第1 項所規定
      聲明異議之法律上程式，且該程序上瑕疵亦屬無法補正，
      依同條文之規定，異議人對此4 件裁決處分之異議不合法
      ，本院自應裁定予以駁回。
（二）次按，道路交通管理處罰條例係為加強道路交通管理，維
      護交通秩序，確保交通安全而制定。依86年1月22日 增訂
      公布第85條之1第2項第2款逕行舉發每逾2小時得連續舉發
      之規定，係對於汽車駕駛人違反同條例第56條第1 項各款
      而為違規停車之行為，得為連續認定及通知違規之規定，
      乃立法者對違規事實一直存在之行為，考量該違規事實之
      存在對公益或公共秩序確有影響，除使主管機關得以強制
      執行之方法及時除去該違規事實外，並得藉舉發其違規事
      實之次數，作為認定其違規行為之次數，從而對此多次違
      規行為得予以多次處罰，不生一行為二罰之問題，與法治
      國家一行為不二罰之原則，並無牴觸。此外，立法者以法
      律規定行政機關執法人員得以連續舉發及隨同多次處罰之
      遏阻作用以達成行政管制之目的，係鑑於交通違規之動態
      與特性，道路交通管理處罰條例第85條之1 之規定，就連
      續舉發時應依何種標準為之，並無原則性規定，主管機關
      依同條例第92 條之授權，於90年5月30日修正發布「違反
      道路交通管理事件統一裁罰標準及處理細則」，其第12條
      第4項規定，以「每逾2小時」為連續舉發之標準，衡諸人
      民可能因而受處罰之次數及可能因此負擔累計罰鍰之金額
      ，相對於維護交通秩序、確保交通安全之重大公益而言，
      尚未逾越必要之程度，符合憲法第二十三條之比例原則及
      法律授權明確性原則，則在此原則下，主管機關自得依具
      體情況就個案交通違規事件連續舉發及多次裁決，亦有大
      法官會議第604 號解釋意旨足資參照。本件異議人於同一
      地點（臺北市世貿中心）違規停車之事實，係經臺北市停
      車管理處於異議人每次違規停車逾2 小時後始逕行舉發，
      此由裁決書上之違規時間欄記載即可得知（見95交聲字第
      285號卷第16至40、45至68 頁），而原處分機關以異議人
      停車位置不依規定之違規，依道路交通管理處罰條例第56
      條第1項第9款規定，而連續多次為裁監稽違字第裁61-1A0
      000000、61-1A0000000、61-1A0000000、61-1A0000000、
      61-1A0000000、61-1A0000000、61-1A0000000、61-1A000
      0000、61-1A0000000、61-1A0000000、61-1A0000000、61
      -1A0000000、61-1A0000000、61-1A0000000、61-1A00000
      00、61-1A0000000、61-1A0000000、61-1A0000000、61-1
      A0000000、61-1A0000000、61-1A0000000、61-1A0000000
      、61-1A0000000、61-1A0000000、61-1A0000000、61-1A0
      000000、61-1A0000000、61-1A0000000、61-1A0000000、
      61-1A0000000、61-1A0000000、61-1A0000000、61-1A000
      0000、61-1A0000000、61-1A0000000、61-1A0000000、61
      -1A0000000、61-1A0000000、61-1A0000000、61-1A00000
      00、61-1A0000000、61-1A0000000、61-1A0000000、61-1
      A0000000、61-1A0000000、61-1A0000 000、61-1A000000
      0、61-1A0000000、61-1A0000000號等49 件裁決處分，核
      諸上開說明及前揭道路交通管理處罰條例之規定，原處分
      機關多次為裁決處分並未逾越法律授權範圍，該處分自屬
      合法有據。再者，交通勤務警察、依法令執行交通稽查任
      務人員或交通助理人員，於舉發交通違規時，究採取逕行
      舉發科處罰鍰或將車輛移置適當處所之措施，乃立法者賦
      予該等人員依具體情況為適當行為之裁量權限，此觀諸道
      路交通管理處罰條例第56條第3 項之規定自明，故異議人
      陳稱若舉發機關採取拖吊處分則其不至無力清償罰鍰云云
      ，尚屬無據。綜上所述，本件異議人之異議為一部不合法
      ，一部無理由，自應將其異議均駁回。
據上論斷，應依道路交通案件處理辦法第18條前段、第19條，裁
定如主文。
中    華    民    國    九十五    年  八    月  三十  日
                    交通法庭  法  官  劉煌基
以上正本證明與原本無異。
如不服本裁定，應於裁定送達後五日內向本院提出抗告狀。
                              書記官  陳豪達
中    華    民    國    九十五    年  八    月  三十  日


司法院資訊處製作；財團法人民間司法改革基金會備份。
